臺灣高等法院刑事裁定
111年度聲字第10號
聲  請  人  臺灣高等檢察署檢察官
受  刑  人  邱傳發



上列聲請人因受刑人數罪併罰有二裁判以上，聲請定其應執行之
刑（聲請案號：臺灣高等檢察署110年度執聲字第2260號），本
院裁定如下：
    主  文
邱傳發因犯如附表所示各罪所處之刑，應執行有期徒刑拾貳年。
    理  由
一、聲請意旨略以：受刑人邱傳發因違反毒品危害防制條例等數
    罪，先後經判決確定如附表，應依刑法第53條、第51條第5
    款、第50條第1項前段規定，定其應執行之刑，爰依刑事訴
    訟法第477條第1項之規定聲請定應執行之刑等語。
二、按裁判確定前犯數罪者，併合處罰之；數罪併罰，有二裁判
    以上者，依第51條之規定，定其應執行之刑；數罪併罰，分
    別宣告多數有期徒刑者，於各刑中之最長期以上，各刑合併
    之刑期以下，定其刑期，但不得逾30年，刑法第50條第1項
    前段、第53條及第51條第5款分別定有明文。再按數罪併罰
    之定執行刑，係基於刑罰經濟與責罰相當之考量，所為一新
    刑罰之宣告，並非給予受刑人不當利益；法院於審酌個案具
    體情節，裁量定應執行之刑時，若不違反刑法第51條所定量
    刑之外部性界限規定，所定之執行刑亦無全然喪失權衡意義
    ，或有裁量行使顯然違反比例原則情形，並不悖於定應執行
    刑之恤刑目的者，即不能指為違法（最高法院110年度台抗
    字第1236號刑事裁定意旨參照）。再者，由被告上訴或為被
    告之利益而上訴者，第二審法院不得諭知較重於原審判決之
    刑；第一項規定，於第一審或第二審數罪併罰之判決，一部
    上訴經撤銷後，另以裁定定其應執行之刑時，準用之，刑事
    訴訟法第370條第1項前段、第3項亦分別定有明文。　
三、經查：
　㈠受刑人因違反毒品危害防制條例等如附表所示之25罪，業經
    如附表所示法院先後判處如附表所示之刑，且於如附表所示
    之日期分別確定在案，有各該裁判及本院被告前案紀錄表在
    卷可按。茲檢察官聲請定其應執行之刑，本院審核認聲請為
    正當。　
　㈡經函詢受刑人關於定刑之意見後，審酌受刑人所犯如附表所
    示之25罪，經本院以107年度原上訴字第133號判決定應執行
    有期徒刑14年，其後受刑人提起上訴，經最高法院以109年
    度台上字第4479號判決就附表編號一至二二所示部分均駁回
    上訴；附表編號二三至二五所示部分則撤銷改判轉讓禁藥罪
    ，均處有期徒刑8月確定在案（按：本院上開判決就附表編
    號二三至二五所示部分皆係論以轉讓第二級毒品罪，但亦均
    判處有期徒刑8月）。依上揭規定及說明，本院就附表所示
    各罪再定應執行刑時，自不得諭知較重於本院上開判決原所
    諭知之執行刑即有期徒刑14年，並考量受刑人所犯如附表所
    示數罪，固均屬毒品相關犯罪，但類型可分為轉讓禁藥罪、
    販賣第二級毒品罪、販賣第三級毒品罪三種，不同類型之犯
    罪，各自侵害法益之效應相互獨立；而受刑人多次販賣毒品
    、轉讓禁藥，其相同罪質之犯罪則對危害社會法益之加重效
    應較屬有限，且犯罪時間亦屬密接，可認其販賣毒品、轉讓
    禁藥各罪間之關係獨立性偏低，透過各罪顯示之人格面亦無
    不同等情，爰為整體之非難評價後，定如主文所示之應執行
    刑，應屬適當。
四、依刑事訴訟法第477條第1項，刑法第53條、第51條第5款，
    裁定如主文。　　
中　　華　　民　　國　　111 　年　　1 　　月　　22　　日
　　　　　　　　　刑事第九庭  審判長法　官  潘翠雪
　　　　　　　　　　　　　　　　　  法　官  陳俞婷
　　　　　　　　　　　　　　　　　  法　官  陳信旗
以上正本證明與原本無異。
如不服本裁定，應於收受送達後5日內向本院提出抗告狀。
                                    書記官  董佳貞
中　　華　　民　　國　　111 　年　　1 　　月　　22　　日
附表：
編號         一        二        三 罪名  販賣第二級毒品罪 販賣第二級毒品罪 販賣第二級毒品罪 宣告刑  有期徒刑6年 有期徒刑5年4月 有期徒刑5年 犯罪日期  104年1月19日 104年1月22日 104年1月22日 最 後 事 實 審 法院、 案號 本院107年度原上訴字第133號 本院107年度原上訴字第133號 本院107年度原上訴字第133號  判決日期 108年10月31日 108年10月31日 108年10月31日 確 定 判 決 法院、 案號 最高法院109年度台上字第4479號 最高法院109年度台上字第4479號 最高法院109年度台上字第4479號  確定日期 110年9月15日 110年9月15日 110年9月15日 

編號         四        五        六 罪名  販賣第二級毒品罪 販賣第二級毒品罪 販賣第二級毒品罪 宣告刑  有期徒刑5年 有期徒刑5年 有期徒刑5年 犯罪日期  104年1月30日 104年2月5日 104年2月6日 最 後 事 實 審 法院、 案號 本院107年度原上訴字第133號 本院107年度原上訴字第133號 本院107年度原上訴字第133號  判決日期 108年10月31日 108年10月31日 108年10月31日 確 定 判 決 法院、 案號 最高法院109年度台上字第4479號 最高法院109年度台上字第4479號 最高法院109年度台上字第4479號  確定日期 110年9月15日 110年9月15日 110年9月15日 
編號         七        八        九 罪名  販賣第二級毒品罪 販賣第二級毒品罪 販賣第二級毒品罪 宣告刑  有期徒刑5年 有期徒刑5年 有期徒刑4年6月 犯罪日期  104年1月20日 104年2月4日 104年1月16日 最 後 事 實 審 法院、 案號 本院107年度原上訴字第133號 本院107年度原上訴字第133號 本院107年度原上訴字第133號  判決日期 108年10月31日 108年10月31日 108年10月31日 確 定 判 決 法院、 案號 最高法院109年度台上字第4479號 最高法院109年度台上字第4479號 最高法院109年度台上字第4479號  確定日期 110年9月15日 110年9月15日 110年9月15日 

編號         十       十一       十二   罪名  販賣第二級毒品罪 販賣第二級毒品罪 販賣第二級毒品罪 宣告刑  有期徒刑4年4月 有期徒刑3年10月 有期徒刑3年10月 犯罪日期  103年12月31日 103年12月27日 103年12月28日 最 後 事 實 審 法院、 案號 本院107年度原上訴字第133號 本院107年度原上訴字第133號 本院107年度原上訴字第133號  判決日期 108年10月31日 108年10月31日 108年10月31日 確 定 判 決 法院、 案號 最高法院109年度台上字第4479號 最高法院109年度台上字第4479號 最高法院109年度台上字第4479號  確定日期 110年9月15日 110年9月15日 110年9月15日 
編號        十三        十四       十五 罪名  販賣第二級毒品罪 販賣第二級毒品罪 販賣第二級毒品罪 宣告刑  有期徒刑3年10月 有期徒刑3年10月 有期徒刑3年10月 犯罪日期  103年12月29日 104年1月1日 104年1月13日 最 後 事 實 審 法院、 案號 本院107年度原上訴字第133號 本院107年度原上訴字第133號 本院107年度原上訴字第133號  判決日期 108年10月31日 108年10月31日 108年10月31日 確 定 判 決 法院、 案號 最高法院109年度台上字第4479號 最高法院109年度台上字第4479號 最高法院109年度台上字第4479號  確定日期 110年9月15日 110年9月15日 110年9月15日 

編號        十六       十七       十八   罪名  販賣第二級毒品罪 販賣第二級毒品罪 販賣第二級毒品罪 宣告刑  有期徒刑3年10月 有期徒刑3年10月 有期徒刑3年10月 犯罪日期  104年1月24日 104年1月27日 104年2月2日 最 後 事 實 審 法院、 案號 本院107年度原上訴字第133號 本院107年度原上訴字第133號 本院107年度原上訴字第133號  判決日期 108年10月31日 108年10月31日 108年10月31日 確 定 判 決 法院、 案號 最高法院109年度台上字第4479號 最高法院109年度台上字第4479號 最高法院109年度台上字第4479號  確定日期 110年9月15日 110年9月15日 110年9月15日 
編號        十九        二十       二一 罪名  販賣第二級毒品罪 販賣第三級毒品罪 販賣第三級毒品罪 宣告刑  有期徒刑3年10月 有期徒刑3年7月 有期徒刑3年7月 犯罪日期  104年2月7日 104年1月18日 104年2月8日 最 後 事 實 審 法院、 案號 本院107年度原上訴字第133號 本院107年度原上訴字第133號 本院107年度原上訴字第133號  判決日期 108年10月31日 108年10月31日 108年10月31日 確 定 判 決 法院、 案號 最高法院109年度台上字第4479號 最高法院109年度台上字第4479號 最高法院109年度台上字第4479號  確定日期 110年9月15日 110年9月15日 110年9月15日 

編號        二二       二三       二四  罪名  販賣第二級毒品罪 轉讓禁藥罪 轉讓禁藥罪 宣告刑  有期徒刑3年7月 有期徒刑8月 有期徒刑8月 犯罪日期  104年1月23日 104年1月6日 104年2月6日 最 後 事 實 審 法院、 案號 本院107年度原上訴字第133號 本院107年度原上訴字第133號 本院107年度原上訴字第133號  判決日期 108年10月31日 108年10月31日 108年10月31日 確 定 判 決 法院、 案號 最高法院109年度台上字第4479號 最高法院109年度台上字第4479號 最高法院109年度台上字第4479號  確定日期 110年9月15日 110年9月15日 110年9月15日 
編號        二五 罪名  轉讓禁藥罪 宣告刑  有期徒刑8月 犯罪日期  104年1月24日 最 後 事 實 審 法院、 案號 本院107年度原上訴字第133號  判決日期 108年10月31日 確 定 判 決 法院、 案號 最高法院109年度台上字第4479號  確定日期 110年9月15日